

UX DESIGNER & ILLUSTRATION

Actualmente me encuentro creando nuevas experiencias para usuarios, comunicando ideas e ideando nuevas propuestas en un ambiente ágil y colaborativo. Me ha tocado aprender mucho de distintos equipos de trabajo en los que me ha tocado participar, es por eso que valoro mucho el aprendizaje recíproco.

Experiencia

UX Designer en Axum | 2018 - 2019

Consultoria como Diseñadora UX en Consalud S.A. Responsable del diseño para aplicación mobile usando metodologías ágiles.

UX Designer e Ilustradora Freelance | 2017 - 2018

- Re- diseño web de "WeZpot" e ilustraciones para sección "How it works".
- Ilustraciones infantil para uso téxtil en Decoreza España

Ilustradora en Micropsia Games | 2017

Diseño de personajes, diseño de texturas y concept arts para video juego: "The Watchmaker".

Educación

UX Designer | 2018

Laboratoria, Chile

Ilustradora Digital | 2013 - 2017

Instituto Profesional Duoc UC, Chile

+56 934157872

Portafolio

in /in/cecilia-cid

Habilidades

Prototipado, Sketch y boceto rapido, Diseño UI, Entrevistas y Test de usuarios, Diseño de interación.

Herramientas:

Photoshop, Illustrator, inDesign, After Effect, Premiere, Figma, Marvel, Adobe XD, Flinto Lite, Zeplin, Jira, Confluence.

Code:

HTML5, CSS3, Javascript, Git/Github.

Logros:

Certificado en Narrativa Visual

Storyboard y narrativa gráfica

Duoc UC | 2013

Diplomado en Crossmedia

Diseño web y publicación, uso de wordpress.

Instituto Arcos | 2012

Proyectos Destacados

Axum - Aplicación mobile

Ideación y solución en donde se trabajo de cerca con usuarios, llevando a cabo un completo research para después desarrollar wireframes, prototipos de alta fidelidad y UI de la aplicación mobile.

Magical Startup - WeZpot

Rediseño de página web y checkin para nuevo emprendimiento de co-working. Trabajé haciendo uso de data, generando benchmarks y entrevistas, para luego hacer prototipos y testings con usuarios.